臺灣高等法院臺南分院刑事判決
　　　　　　　　　　　　　　　　94年度上訴字第1068號　Ａ
上　訴　人
即　被　告　甲○○
上列上訴人因違反毒品危害防制條例案件，不服臺灣台南地方法
院94年度訴字第1070號中華民國94年9月14日第一審判決（起訴
案號：臺灣台南地方法院檢察署94年度核退毒偵字第83號），提
起上訴，本院判決如下：
    主  文
上訴駁回。
    事  實
一、甲○○曾於民國87年間，因違反毒品危害防制條例案件，經
    原審法院以87年度毒聲字第876號裁定送觀察、勒戒後，認
    有繼續施用毒品之傾向，再經臺灣臺南地方法院檢察署檢察
    官聲請，以87年度毒聲字第1341號裁定送強制戒治，於89年
    9月19日期滿，並經檢察官於89年8月3日以89年度戒毒偵字
    第500號不起訴處分確定。惟甲○○仍未戒除毒癮，又基於
    概括犯意，自94年4月間某日（起訴書誤載為89年8日間某日
    ）起至同年5月30日止，連續在臺南市○○路上某空屋內，
    施用第一級毒品海洛因，為警於94年6月1日上午12時53分許
    ，在臺南市○○路○段281號前攔檢查獲，並扣得第一級毒
    品海洛因二包（毛重零點四公克）、施用毒品器具注射針筒
    二支、塑膠吸管套二支等物。
二、案經臺南市警察局第六分局報告臺灣臺南地方法院檢察署檢
    察官偵查起訴。
    理  由
一、訊據被告甲○○對於前因施用毒品送強制戒治，期滿後經檢
    察官不起訴處分，嗣又於五年內之94年4月至5月30日間，施
    用第一級毒品海洛因等情均坦承不諱；被告為警查獲後，採
    取尿液送驗結果，亦呈嗎啡陽性反應，有長榮大學94年6月
    16日確認報告附於偵查卷內（94年核交字第363號第四頁）
    可稽，足證被告確有施用海洛因情事；扣案白色粉末二包（
    毛重零點四公克），經初步檢驗呈嗎啡、海洛因反應，有初
    步檢驗報告書可稽，此外並有施用毒品器具注射針筒二支、
    塑膠吸管套二支等扣案可憑。本件事證明確，被告犯行可以
    認定。
二、核被告所為，係犯毒品危害防制條例第10條第1項之施用第
    一級毒品罪。被告自94年4月間某日起至同年5月30日止，多
    次施用毒品之行為，時間密接，犯罪構成要件相同，顯係基
    於概括犯意為之，應依連續犯規定論處，並加重其刑，被告
    施用前後之持有毒品低度行為，應為高度之施用行為所吸收
    ，不另論罪，附此敘明。
三、原審法院因認被告犯行事證明確，適用毒品危害防制條例第
    10條第1項、第18條第1項，刑法第11條前段、第56六條之規
    定，並審酌被告施用第一級毒品，除自身健康外，尚未侵害
    其他法益，以及被告犯罪後坦承犯行之態度等一切情狀，量
    處有期徒刑壹年。扣案之第一級毒品海洛因兩包（毛重零點
    四公克）、施用器具注射針筒二支、塑膠吸套管二支等，均
    依毒品危害防制條例第十八條宣告沒收並銷燬之。原審判決
    認事用法均無不合，量刑亦稱妥適，被告上訴意旨謂量刑過
    重，指摘原判決不當，並無可取，為無理由，應予駁回。
據上論結，應依刑事訴訟法第368條，判決如主文。
本案經檢察官羅清溪到庭執行職務。
中　　華　　民　　國　　94　　年　　11　　月　　29　　日
　　              刑事第三庭  　審判長法　官　陳義仲
　　　                                法　官　陳顯榮
　　　                                法　官　宋明蒼
以上正本證明與原本無異。
如不服本判決，應於收受本判決後十日內向本院提出上訴書狀。
其未敘述上訴理由者並得於提起上訴後十日內向本院補提理由書
狀（均須按他造當事人之人數附繕本）「切勿逕送上級法院」。
　　　　　　　　　　　　　　　　　　　書記官　尤乃玉
中　　華　　民　　國　　94　　年　　11　　月　　30　　日
附錄法條：
毒品危害防制條例
第10條施用第一級毒品者，處六月以上五年以下有期徒刑。
      施用第二級毒品者，處三年以下有期徒刑。
